臺灣板橋地方法院刑事判決　　　　　　　 94年度易字第910號
公　訴　人　臺灣板橋地方法院檢察署檢察官
被　　　告　乙○○
上列被告因傷害等案件，經檢察官提起公訴（94年度偵字第6115
號），本院依簡式審判程序審理，判決如后：
    主  文
乙○○傷害人之身體，處有期徒刑月，如易科罰金，以佰元
折算壹日；又損壞他人之車窗玻璃，足以生損害於他人，處罰金
仟元，如易服勞役，以佰元折算壹日。
    事  實
一、乙○○與甲○○係設於臺北縣新莊市○○路55之1 號3 樓之
    宗洋貿易公司同事。於民國93年9 月20日14時許，甲○○欲
    向乙○○借用公司之手推車，惟遭乙○○拒絕，雙方遂發生
    爭執，乙○○即基於毀損之故意，在臺北縣新莊市○○路55
    之1 號1 樓前，憤而持機車大鎖砸甲○○所有車號LB─5480
    號自小客車之左前車窗玻璃，而將該車窗玻璃損壞，足以生
    損害於甲○○，甲○○遂至該處與乙○○理論，乙○○另基
    於傷害之故意，在該處持前揭機車大鎖毆打甲○○之頭部，
    致甲○○受有頭部外傷併左額部頭皮深裂傷約7 公分。
二、案經甲○○訴由桃園縣政府警察局報請臺灣板橋地方法院檢
    察署檢察官偵查起訴，本院於準備程序進行中，乙○○就被
    訴事實為有罪之陳述，經告知乙○○簡式審判程序之旨，並
    聽取當事人之意見後，裁定進行簡式審判程序。
    理  由
一、上揭事實，業據被告乙○○於偵查及本院審理時坦承不諱，
    核與告訴人甲○○於警詢、偵查及本院審理時所指訴之情節
    相符，並迭據證人林浩鵬於警詢、偵查時證述綦詳，復有行
    政院衛生署臺北醫院診斷證明書一份及照片七張附於偵查卷
    可憑。是本件事證明確，被告犯行堪以認定，應予依法論處
    。
二、核被告乙○○所為，係犯刑法第277 條第1 項之傷害罪及刑
    法第354 條之毀損罪。被告所犯前開二罪，犯意各別，構成
    要件互異，應予分論併罰。爰審酌被告不僅持機車大鎖砸毀
    前揭車窗玻璃，甚且朝告訴人甲○○之頭部毆擊，致告訴人
    甲○○頭部受有外傷及深裂傷，情節非微，行為可訾，惟念
    及被告犯後業已坦承不諱，態度尚稱良好，兼衡告訴人所受
    財物損失（即前揭遭砸毀之車窗玻璃價值約新臺幣三千元，
    此據告訴人於警詢時陳明在卷），暨被告之犯罪動機、目的
    、手段等一切情狀，分別量處如主文所示之刑，並諭知易科
    罰金、易服勞役之折算標準，以示懲儆。至被告為本件犯行
    所用之機車大鎖既未扣案，且經被告於案發時棄置於現場，
    現已無法尋獲等情，已據被告於本院審理時供承在卷，衡情
    ，該機車大鎖應已滅失，本院自無從宣告沒收，併此敘明。
據上論斷，應依刑事訴訟法第273 條之1 第1 項、第299 條第1
項前段，刑法第277 條第1 項、第354 條、第41條第1 項前段、
第42條第2 項，罰金罰鍰提高標準條例第1 條前段、第2 條，
判決如主文。
本案經檢察官魏正杰到庭執行職務。
中　　華　　民　　國　　94　　年　　9 　　月　　16　　日
                  刑事第十五庭  法　官  林海祥
以上正本證明與原本無異
如不服本判決應於送達後10日內向本院提出上訴狀
                                書記官　陳映孜
中　　華　　民　　國　　94　　年　　9 　　月　　16　　日
附錄本案論罪科刑法條全文：
中華民國刑法第277條
 (普通傷害罪)
傷害人之身體或健康者，處三年以下有期徒刑、拘役或一千元以
下罰金。
犯前項之罪因而致人於死者，處無期徒刑或七年以上有期徒刑；
致重傷者，處三年以上十年以下有期徒刑。
中華民國刑法第354條
 毀棄、損壞前二條以外之他人之物或致令不堪用，足以生損害於
公眾或他人者，處二年以下有期徒刑、拘役或五百元以下罰金。
